【裁判字號】    90,台上,1314
【裁判日期】    900726
【裁判案由】    確認僱傭關係存在等
【裁判全文】
最高法院民事裁定                                九十年度台上字第一三一四號
    上  訴  人  澎湖縣望安鄉公所
    法定代理人  許有竹
    訴訟代理人  許文贊律師
    被 上訴 人  甲○○
    訴訟代理人  楊昌禧律師
右當事人間請求確認僱傭關係存在等事件，上訴人對於中華民國九十年二月十五日台
灣高等法院高雄分院第二審判決（八十九年度上字第二二二號），提起上訴，本院裁
定如左：
    主  文
上訴駁回。
第三審訴訟費用由上訴人負擔。
    理  由
按對於第二審判決上訴，非以其違背法令為理由，不得為之，民事訴訟法第四百六十
七條定有明文。依同法第四百六十八條規定，判決不適用法規或適用不當者，為違背
法令。而判決有同法第四百六十九條所列各款情形之一者，為當然違背法令。是當事
人提起上訴，如依民事訴訟法第四百六十八條規定，以第二審判決有不適用法規或適
用法規不當為理由時，其上訴狀或理由書應有具體之指摘，並揭示該法規之條項或其
內容。若係成文法以外之法則，應揭示該法則之旨趣。倘為司法院解釋、或本院之判
例，則應揭示該判解之字號或其內容。如以民事訴訟法第四百六十九條所列各款情形
為理由時，其上訴狀或理由書，應揭示合於該條款之事實。上訴狀或理由書如未依此
項方法表明，或其所表明者，顯與上開法條規定之情形不相合時，即難認為已對第二
審判決之違背法令有具體之指摘，其上訴自難認為合法。本件上訴人對第二審判決提
起上訴，雖以該判決違背法令為由，惟核其上訴理由狀所載內容，徒就原審取捨證據
、認定事實之職權行使，所論斷：被上訴人係上訴人僱用之清潔技工，兩造間為私法
上之僱傭關係。上訴人雖抗辯被上訴人為公務員或依雇員管理規則所僱用之雇員，伊
得依公務員相關法令解僱被上訴人，然既未能舉證以實其說，自不足採信。又行政機
關之技工自民國八十七年七月一日起適用勞動基準法，依勞動基準法第一條規定，該
法乃為規定勞動條件最低標準而制定，雇主與勞工所定之勞動條件，即不得低於該法
所定之最低標準，且就雇主得終止勞動契約之情形，該法已於第十一條、第十二條明
定之，亦不應再適用民法終止僱傭契約之規定。則上訴人嗣於八十八年間以被上訴人
受褫奪公權宣告為由所為終止勞動契約之表示，既不符合勞動基準法第十一條及第十
二條之規定，自不生終止勞動契約之效力等情，指摘為不當，並就原審已論斷者，泛
言未論斷，而未具體表明究有如何合於不適用法規、適用法規不當、或民事訴訟法第
四百六十九條所列各款之事實，難認對該判決之如何違背法令已有具體之指摘。依首
揭說明，應認其上訴為不合法。
據上論結，本件上訴為不合法。依民事訴訟法第四百八十一條、第四百四十四條第一
項、第九十五條、第七十八條，裁定如主文。
中      華      民      國     九十     年      七      月    二十六    日
                              最高法院民事第七庭
                                  審判長法官  蘇  茂  秋
                                        法官  徐  璧  湖
                                        法官  朱  建  男
                                        法官  曾  煌  圳
                                        法官  李  慧  兒
      右正本證明與原本無異
                                              書  記  官
中      華      民      國     九十     年      八      月      九      日


司法院資訊處製作；財團法人民間司法改革基金會備份。
